Inventaris van het archief van de Vereniging Gamma: Externe Betrekkingen en Maatschappelijk Werk (Serie Geel), (1947) 1979-1989
Nationaal Archief, Den Haag
- Buitenlandse Kontakten
  - International Federation of Settlements and Neighbourhood Centers I.F.S
    - XIIe Conferentie 1976 te Vancouver, organisatie, 198
      zie ook NBV-ARCHIEF: United Nations Conference on Human Settlements Habitat 76 31/5 - 11/6/76 Habitat Form, parallelaktiviteiten van de NGO's t.a.v. Habitat '76
    - XIIIe Conferentie 1982 te Rotterdam, 268
      werving deelnemers, programma (zie ook 271.121 SKW - Methodiekontwikkeling: Ontwikkeling Tony Gibson Packs, correspondentie v.a. 1982
    - (XIVe) Internationale Conferentie 1986 te New York thema Peace in the Community, 112
    - Internationale Conferentie 1988 te Berlijn thema: Settlements as bridges between cultures, 110
    - International Workshop Nearby Democracy i.s.m. Volkshogeschool Bergen, 21 - 28/7/73, 191
    - Project 2e Generation of Migrant Families resp. Migrants and Community Work i.s.m. Universiteit van Leuven, 1973, 191
    - Information and Working Seminar 1974 te Nairobi i.s.m. Institute Pan Africain, 191
    - Aktiviteiten i.v.m. viering 100 jaar Toynbee Hall in 1984, 268
      o.a. IFS-Seminar zie ook Gamma-aktiviteiten ivm viering 100 jaar club- en buurthuiswerk in 1984, 092.7
    - Geschiedschrijvingen, historische overzichten (v.a. 1970), 105
    - Overige Projekten (Seminars, Workshops ed.) v.a. 1975, 105
      Exchange of Workers (1975)
      Seminar on Unemployment, april 1979
      6 - 8/1181 Workshop Minderheden, i.s.m. Interculture, Marcinelle (B)
      Project for Consumer Protection (1982)
      Cable Technology projekt (1988/
  - Internationaal werk
    - Nederlands Komite voor Internationaal Jongerenwerk NKIJ, 127
      voor vervolg zie Gemengde Werkgroep etc. Kolom?
      algemeen v.a. oprichting in 1969 t/m opheffing in 1977
      vergaderingen algemeen bestuur 1971/1973
      vergader - stukken 1974/1975/1976 ontbreken, vergaderstukken1977 in algemeen dossier onder het kopje 'opheffing' Kolom?
      aktiviteiten 1971/1977
    - Gemengde Werkgroep Internationaal Jongerenwerk- en Jeugdtoerisme 1976 t/m okt. 1977, 128
    - Nederlands Platform Internationaal Jongerenwerk NPIJ resp. PIJON voorbereidingen tot de oprichting (okt. 1977 t/m sept. 1978), 128
      voor voorgaande stukken zie Gemengde Werkgroep etc., ontbrekende vergaderstukken vm. bij Gamma-vertegenwoordigers van buiten het landelijk bureau ivm fusie eind 1987 met BIJK = Bureau Internationale Jongeren Kontakten opgeheven. Werkzaamheden voortgezet door EXIS cs
    - Nederlands Platform Internationaal Jongerenwerk NPIJ resp. PIJON bestuursvergaderingen nov. 1978 t/m mei 1979, 37
    - Nederlands Platform Internationaal Jongerenwerk NPIJ resp. PIJON bestuursvergaderingen juni 1979 t/m dec. 1979, 37
    - Nederlands Platform Internationaal Jongerenwerk NPIJ resp. PIJON bestuursvergaderingen 1980 2e halfjaar t/m 1e halfjaar 1981, 37
    - Nederlands Platform Internationaal Jongerenwerk NPIJ resp. PIJON bestuursvergaderingen 1981, 2e halfjaar, 38
    - Nederlands Platform Internationaal Jongerenwerk NPIJ resp. PIJON bestuursvergaderingen 1982, 1e halfjaar, 38
    - Nederlands Platform Internationaal Jongerenwerk NPIJ resp. PIJON bestuursvergaderingen 1982, 2e halfjaar, 38
    - Nederlands Platform Internationaal Jongerenwerk NPIJ resp. PIJON vergaderingen 1983, 1e halfjaar, 260
    - Nederlands Platform Internationaal Jongerenwerk NPIJ resp. PIJON vergaderingen 1983, 2e halfjaar, 260
    - Nederlands Platform Internationaal Jongerenwerk NPIJ resp. PIJON vergaderingen 1984, 1e halfjaar, 260
    - Nederlands Platform Internationaal Jongerenwerk NPIJ resp. PIJON bestuursvergaderingen 1984, 2e halfjaar, 267
    - Nederlands Platform Internationaal Jongerenwerk NPIJ resp. PIJON vergaderingen 1985, 1e halfjaar, 267
    - Nederlands Platform Internationaal Jongerenwerk NPIJ resp. PIJON vergaderingen 1985, 2e halfjaar, 267
    - Nederlands Platform Internationaal Jongerenwerk NPIJ resp. PIJON vergaderingen 1986. 1e halfjaar, 288
    - Nederlands Platform Internationaal Jongerenwerk NPIJ resp. PIJON vergaderingen 1986, 2e halfjaar, 288
    - Nederlands Platform Internationaal Jongerenwerk NPIJ resp. PIJON vergaderingen 1987 t/m jan 88, 288
    - Nederlands Platform Internationaal Jongerenwerk Pilot-bezoek aan de USA, aug. 1985 + Voortgang van het Projekt, 234
    - Nederlands Platform Internationaal Jongerenwerk GAMMA-aandeel aan het Pilot-bezoek aan de USA, aug. 1985 + follow-up, 234
      zie ook 097.2 BUITENLANDSE KONTAKTEN - Internationaal Jongerenwerk v.a. 1984
    - Nederlands Platform Internationaal Jongerenwerk Toetsingscommissie betr. deelname aan het VS-pilotprojekt, aug. 1985, 234
    - Nederlands Platform Internationaal Jongerenwerk (Overige) Aktiviteiten v.a. 1982, 287
      6/3/82, Studiedag Jongeren(werk) in groeikernen
      Uitwisseling Amsterdam-Noord (1983)
      Oprichting v.e. Werkgroep Werkvelduitwisseling WWU
      sept. 1984, studiereis na Amerika
      VS-projekten 1986-87, 88-89
      projekten internationale aktiviteiten (1987)
      uitwisseling met Malta (1987)
    - algemeen, v.a. 27/10/78, 287
    - Commissie PIJON nà 1987, resp. Struktuurdiskussies (v.a. 1985), 1987, 1985; 287
      zie ook 291.13 AKTIVITEITEN VAN OVERIGE ORGANISATIES MBT JJW/ Internationaal Jongerenjaar 1985
    - NPIJ/PIJON, bundels niet geagendeerde stukken 1980/1987, 289
    - Nieuwsbrieven juni 1984/1987, 289
      niet compleet
    - Exis, centrum voor internationale jongerenaktiviteiten algemeen, v.a. dec. 1987, 104
      incl. overleg over multi-lateraal jongerenwerk/ voorheen PIJON en BIJK
  - Bilaterale kontakten (Belgie)
    Zie voor vervolg Gamma Blauwe serie, toegang 2.19.094 inv.nr. 406-408.
    - Algemeen Nederlands Congres, 281
      algemeen v.a. 1980
      sector vormings- en ontwikkelingswerk 1980/1981
      sector vormings- en ontwikkelingswerk resp. sociaal-cultureel werk 1982/maart 1985 voor vervolg zie Noord-Zuid Contactcentrum Volksontwikkeling, vergaderingen v.a. 20/5/85 (nb. de sector VO resp. SCW werkte onder auspicien van het NZCV
    - Noord-Zuid Contact Centrum Volksontwikkeling, kontakten v.a. 1979 vergaderingen v.a. 20/5/85, 67
      naderhand Nederlands-Vlaams Centrum voor Volksontwikkeling genoemd
    - Noord-Zuid Bijscholingsconferenties in het kader van het Belgisch-Nederlands Kultureel Akkoord 1981/1984, 69
    - Noord-Zuid Bijscholingsconferenties in het kader van het Belgisch-Nederlands Kultureel Akkoord 1985/1988, 69
    - Noord-Zuid Conferenties Bijscholing en Basiseducatie 1986 i.h.k. van het Belgisch-Nederlands Cultureel Akkoord, 69
    - Aktiviteiten i.h.k. van het Belgisch-Nederlands Cultureel Akkoord (v.a. 1977, overige), 67
    - Overige kontakten met Belgie, v.a. 1978, 67
  - Diverse Onderwerpen
    Zie voor vervolg Gamma Blauwe serie, toegang 2.19.094 inv.nr. 404-406 en 408.
    - European Clearing House for Community Work, 134
      tot samenwerking clearing house met interuniversity european institute for social welfare
      corresp. 1968 t/m okt. 1975
      corresp. ± okt. t/m okt. 1983
    - International Association for Community Development, 134
      stukken bestemd voor L.C. de Raadt, president of IFS
      algemeen 1978
    - 21ste International Conference on Social Welfare, Brighton 1982 'Action for Social Progress', 272
    - 22ste International Conference on Social Welfare, Montreal 1984, 'Social Welfare in a World of Crisis; Perceptions and Responcibilites', 272
    - 13th Regional Conference on Social Welfare, Turku (Finland) 1985 'The Postindustrial Age: A challenge for social policy and action', 272
      w.i. stukken betr. Schaduwconferentie Werkloosheid en Welzijnswerk, plan tot oprichting v.e. internationaal netwerk van mensen die in dit onderwerp geinteresseerd zijn
    - International Working Group on Youth Centres, 53
      opgeheven in 1984
      conferenties v.a. 1978 t/m 1984 zie voor voorgaande conferenties Salco-archief
    - Nationale Commissie Voorlichting en Bewustworden Ontwikkelingssamenwerking, 1979/1982, 53
    - Kontaktgroep Internationale Aktiviteiten v.a. 1984, 104
      Gamma, NRMW, WVC, NFJJ e.a.
- Incidentele kontakten
  Zie voor vervolg Gamma Blauwe serie, toegang 2.19.094 inv.nr. 402-404.
  - Internationaal Jaar
    Deze stukken zullen worden geschoond; het archief van de stichting is volledig bewaard
    zie voor Internationaal Jongerenjaar 1985 291...
    - Stichting Nationale Commissie Internationaal Jaar van het Kind 1979 algemeen (1978/1980), 144
    - Stichting Nationale Commissie Internationaal Jaar van het Kind 1979 Bestuursvergaderingen va. 22/8/78 t/m 1e halfjaar 1979, 145
    - Stichting Nationale Commissie Internationaal Jaar van het Kind 1979 Bestuursvergaderingen 2e halfjaar 1979 en jan./febr. 1980, 145
    - Stichting Nationale Commissie Internationaal Jaar van het Kind 1979 Werkgroep 4 'Programma's met en voor Kinderen" v.a. nov. 1978 t/m febr. 1980 (2 dossiers), 144
    - Stichting Nationale Commissie Internationaal Jaar van het Gehandicapten 1981 algemeen, 98
    - Stichting Nationale Commissie Internationaal Jaar van het Gehandicapten 1981 werkgroep vorming, 98
- Arbeidsvoorwaarden welzijnswerk (vh Club- Buurt- en Wijkhuiswerk)
  - Landelijk Overleg Arbeidsvoorwaarden Club- Buurt- en Wijkhuiswerk (LOAC) algemeen (1972/1976), 247
  - Landelijk Overleg Arbeidsvoorwaarden Club- Buurt- en Wijkhuiswerk (LOAC) geschillenzaken (1972/1973), 247
  - SBO/FWW-Overleg Arbeidsvoorwaarden Welzijnswerk, nov. 1973/1977, 247
    stukken ontvangen bij de WWBC-bestuursvergaderingen uit die periode: betr. mn. het hoe en waarom, regelement en werkwijze van het OAW
  - Stichting Secretariaat Arbeidsvoorwaarden Welzijnswerk, 238
    organisatie v.a. 1975
  - Landelijk Overleg Arbeidsvoorwaarden Club- Buurt- en Wijkhuiswerk (LOAC) vergaderingen 19/5/69 t/m 1971, 40
    stukken ontvangen op grond van adviseurschap (namens WSCW (niet openbare gegevens)
  - Landelijk Overleg Arbeidsvoorwaarden Club- Buurt- en Wijkhuiswerk (LOAC) vergaderingen 1972, 40
  - Landelijk Overleg Arbeidsvoorwaarden Club- Buurt- en Wijkhuiswerk (LOAC) vergaderingen 1973, 40
  - Landelijk Overleg Arbeidsvoorwaarden Club- Buurt- en Wijkhuiswerk (LOAC) vergaderingen 1974, 40
  - Landelijk Overleg Arbeidsvoorwaarden Club- Buurt- en Wijkhuiswerk (LOAC) vergaderingen 1975, 41
  - Landelijk Overleg Arbeidsvoorwaarden Club- Buurt- en Wijkhuiswerk (LOAC) vergaderingen 1976, 41
  - Landelijk Overleg Arbeidsvoorwaarden Club- Buurt- en Wijkhuiswerk (LOAC) vergaderingen 1977, 41
  - Landelijk Overleg Arbeidsvoorwaarden Club- Buurt- en Wijkhuiswerk (LOAC) vergaderingen 1978, 42
  - Landelijk Overleg Arbeidsvoorwaarden Club- Buurt- en Wijkhuiswerk (LOAC) vergaderingen 1979, 42
  - Landelijk Overleg Arbeidsvoorwaarden Club- Buurt- en Wijkhuiswerk (LOAC) vergaderingen 1980, 248
  - OAW, Afdeling Arbeidsvoorwaarden Sociaal-Cultureel Werk vergaderingen 1981, 248
  - OAW, Afdeling Arbeidsvoorwaarden Sociaal-Cultureel Werk vergaderingen 1982, 248
  - OAW, Afdeling Arbeidsvoorwaarden Sociaal-Cultureel Werk vergaderingen 1983, 266
  - OAW, Afdeling Arbeidsvoorwaarden Sociaal-Cultureel Werk vergaderingen 1984, 266
  - OAW, Afdeling Arbeidsvoorwaarden Sociaal-Cultureel Werk vergaderingen 1985, 266
  - OAW, Afdeling Arbeidsvoorwaarden Sociaal-Cultureel Werk vergaderingen 1986 t/m augustus, 276
  - Georganiseerd Overleg
    - Overleg Arbeidsvoorwaarden Welzijnswerk, Afdeling Sociaal Cultureel Werk (Voorheen LOAC), Ontsnappingsclausule Commissie OCC algemeen, v.a. 1973, 276
      zie dossier PAZ mbt vernietiging OCC-zaken
    - Overleg Arbeidsvoorwaarden Welzijnswerk, Afdeling Sociaal Cultureel Werk (Voorheen LOAC), Ontsnappingsclausule Commissie OCC evaluatievergaderingen 1977 t/m 1986, 276
      in 1984 en 1985 zijn geen evaluatie-vergaderingen gehouden
    - Overleg Arbeidsvoorwaarden Welzijnswerk, Afdeling Sociaal Cultureel Werk (Voorheen LOAC), Ontsnappingsclausule Commissie OCC vergaderingen en besluiten 1973/1975, 43
    - Overleg Arbeidsvoorwaarden Welzijnswerk, Afdeling Sociaal Cultureel Werk (Voorheen LOAC), Ontsnappingsclausule Commissie OCC besluiten OCC 1976/x t/m 1980/x, 43
    - Overleg Arbeidsvoorwaarden Welzijnswerk, Afdeling Sociaal Cultureel Werk (Voorheen LOAC), Ontsnappingsclausule Commissie OCC vergaderingen 1976 t/m 1979, 43
      zie afzonderlijke dossier voor evaluatie-vergaderingen
    - Overleg Arbeidsvoorwaarden Welzijnswerk, Afdeling Sociaal Cultureel Werk (Voorheen LOAC), Ontsnappingsclausule Commissie OCC besluiten OCC 1981/x t/m 1984/x, 276
      geen besluiten genummerd 1985/xx ontvangen
    - Overleg Arbeidsvoorwaarden Welzijnswerk, Afdeling Sociaal Cultureel Werk (Voorheen LOAC), Ontsnappingsclausule Commissie OCC vergaderingen 1980 t/m 1981, 261
    - Overleg Arbeidsvoorwaarden Welzijnswerk, Afdeling Sociaal Cultureel Werk (Voorheen LOAC), Ontsnappingsclausule Commissie OCC vergaderingen 1982, 261
    - Overleg Arbeidsvoorwaarden Welzijnswerk, Afdeling Sociaal Cultureel Werk (Voorheen LOAC), Ontsnappingsclausule Commissie OCC vergaderingen 1983 t/m febr. 1986, 261
    - LOAC-Arbeidsvoorwaarden (Rechtspositieregeling en Salarisregeling, ---
      1969 t/m 1974 zie voor voorbereidingen SECTIE JZ van de NJG Commissie Rechtspositieregeling in dit dossier ook de inpassing van de NBV rechtspositie- en salarisregeling 1974 t/m 1979
      SGD
    - Bundel salarisregelingen en rechtspositiereglementen van aanverwante sectoren (van voor 1979), ---
    - Concept Collectieve Arbeidsovereenkomst (CAO) voor de Welzijnssector (1978 t/m febr.1979), ---
    - CAO-Welzijnswerk, geldig v.a. 1.3.79/1988, ---
      algemeen (w.i. ook bindendverklaring. NB alleen lopende CAO in het dossier. Vervallen exemplaren gebundeld in buitenmap
      correspondentie m.b.t. de CAO
      Salarisregeling SCW, geldig v.a. 1.3.79, correspondentie m.b.t. de regeling
      v.a. 1983 incl. jjw en kdv's
    - WMD/WSCW uitgave 'Wetenswaard' rondom de CAO-Welzijnswerk, v.a. 1980 t/m 1988, ---
    - Sociaal Beleid (v.a. 1981), ---
      o.m. Sociaal Statuut en Overeenkomst inzake de democratische samenstelling van het bestuur vanwege Secr. Arbeidsvoorwaarden Welzijnswerk
    - Hercodering en Inschaling Landelijk Overleg CRM/VNG/LOAC/NBV/Salco 1971/1974, 44
      n.a.v. totstandkoming Rijkssubsidieregelingen 1971 voor JJW en SO en de nieuwe LOAC-Salarisregeling
    - Hercodering en Inschaling Uitvoerend Werk (incl. C-Funkties) algemeen 1971/1974, 44
    - Hercodering en Inschaling Funkties Centrale Organen en Huishoudelijke t/m Direktiefunkties 1972/1973, 44
  - Pensioenvoorzieningen
    - NRMW-adviezen m.b.t. mogelijkheden van een bedrijfspensioenfonds met verplichte deelname voor het terrein van de welzijnsbevordering (1969/jan. 1973), ---
      zgn. Pensioenrapport II
    - Regeling collectieve pensioensverzekering voor het WBC, Toetreding tot het PGGM en Verplichtstelling van deelname (v.a. 1969), ---
      zie ook WERKONTWIKKELING/FAD - Stg. Pensioenadministratie voor het WBC SGD
    - Pensioenregeling PGGM v.a. 1.1.74, ---
      uitwerkingen
      SGD (hierin ook Voorlichting door PGGM in het OFW
    - Pensioenvoorzieningen voor werknemers welke tot voor 1.1.74 in dienst waren bij het wbc, ---
    - Pensioenvoorzieningen voor jeugdige werklozen i. k. van de Interim Maatregel Jeugdwerkloosheid (1974/1978), ---
    - Kwestie belegging pensioengelden welzijnswerkers e.a. door het PGGM (1976/1977), ---
    - Bundel pensioenregelingen en PGGM-voorlichtingsbrochures (niet systematische verzameling, o.m. van de voorgangers van Gamma), Arbeidsvoorwaarden CBW resp. SCW resp. Wzw; Subsidiering van de arbeidsvoorwaarden; ---
    - CRM-circulaires Subsidiering Personeelskosten, betr. salarismaatregelen v.a. 1971 t/m 1978, ---
    - CRM-circulaires Subsidiering Kosten Bevordering Deskundigheid 1971/1975 resp. Nieuw systeem subsidiering kosten bevordering deskundigheid per 1.1.78 (1975/1979), ---
      betr. zgn. nota Meijer, regeling naderhand uitgesteld tot 1.1.79
    - CRM/WVC-circulaires Subsidiering Personeelskosten, betr. salarismaatregelen 1979/1986, ---
    - Subsidiering van de Arbeidsvoorwaarden SCW, ---
      algemeen (v.a. 1.3.79)
      benoembaarheidseisen scw per 1.3.79
      (ontwerp-) AMvB ex art 8 Welzijnswet betr. Opleidingseisen Welzijnswet, v.a. 1987
      Wachtgeldregeling
    - Strukturele Regeling van de Arbeidsvoorwaardenontwikkeling Gepremieerde en Gesubsidieerde Sector v.a. 1984 (zgn. Waggs of Ruimtewet), ---
    - Wet Arbeidsvoorwaardenontwikkeling Gepremieerde en Gesubsidieerde Sector Waggs + Uitvoeringsregelingen, v.a. 19/12/85, ---
    - Vergelijkend onderzoek naar een aantal subsidieregelingen, betrekking hebbend op de primaire en secundaire arbeidsvoorwaarden, uitgevoerd door de NRMW, 1973/1974, Arbeidsvoorwaarden Welzijnswerk; ---
    - Werkgelegenheidsbeleid v.a. 1978, algemeen, ---
      zie ook SOCIAAL-CULTURELE AKTIVITEITEN VOOR WERKLOZEN zie ook WERKONTWIKKELING/MACRO-PERSONEELSBELEID SGD
    - Wet Sociale Werkvoorziening W.S.W. (v.a. 1978), ---
    - Arbeidsduurverkorting en Herbezettingsgelden, v.a. 1983, ---
    - Werkgelegenheidsbeleid, (overige) deelmaatregelen v,a, 1980, ---
      tap-regeling
      werkgelegenheid schoolverlaters
      WVM-maatregel
      overzicht subsidieregelingen/arbeidsmarktmaatregelen
      deeltijdarbeid
      speciale subsidies voor extra arbeidsplaatsen
      wet arbeid gehandicapte werknemers geldig v.a. 1.6.86
- Arbeidsvoorwaarden Basiseducatie
  - Rechtspositie werkers in de Basiseducatie, algemeen (corresp. v.a. 1985), ---
    zie ook WERKONTWIKKELING/EDUCATIEF WERK - Aktiviteiten op landelijk niveau n.a.v. de invoering van de Rijksregeling Basiseducatie per 1.1.87, gericht op scw-instellingen (zgn. voorlopers basiseducatie) SGD
  - Bevoegdheden en Deskundigheden van werkers in de Basiseducatie (correspondentie v.a. 1986), ---
  - Informatie-setje voor instellingen voor scw die overgaan naar de basiseducatie (juli 1987), ---
- AK/KV
  - Overheidsbeleid mbt AK/KV
    - Landelijk ontwikkelingsprojekt kunstzinnige vorming vrijwillig kader JCB, 124
      organisatie (1971/1974)
      vernietigd 21.1.87
      organisatie (v.a. 1975)
      bundel losse stukken, de zgn. Bijbel vd JCG
    - Landelijk Ontwikkelingsprojekt Kunstzinnige Vorming Vrijwillig Kader JCB, 271
      organisatie (1975/1982)
      Raamleerplan KV + Handleiding op 11/8/82 uitgeleend aan D. Jansen (projekt BS) ondanks herhaald rapelleren niet retour archief
    - Kunstzinnige Applikatie Sociaal-Pedagogen (KASP), 272
      algemeen (1970/1979)
    - Strukturering van de Dokumentatie, Distributie en Voorlichting Audio-Visuele Media (1975/1979), 271
      Stuurgroepadviezen, Subgroep-rapporten
    - Verzorgingsstruktuur Kunstzinnige Vorming Diskussienota en Advies (1975/1977), 274
    - Verzorgingsstruktuur Kunstzinnige Vorming AKU-projekten algemeen (1980/1983), 273
    - Verzorgingsstruktuur Kunstzinnige Vorming AKU-projektgroep SCW e.d. (1980/1983), 273
    - (bundel stukken betr. AKU-projekt Noord-Holland), 273
  - Organisaties werkzaam op het terrein van de AK/KV
    - Nederlandse Stichting voor Kunstzinnige Vorming, 275
      in 1983 opgegaan in het LOKV (landelijk Ondersteuningsinstituut Kunstzinnige Vorming)
      organisatie (1966/1979)
      programma-ontwikkeling kunstzinnige vorming in het kultureel werk aug. 1975 - juni 1977
    - Instituut Film en Jeugd, 274
      deelname aan dit projekt namens Gamma overgedragen aan D. Prommersbergen, hiervan geen verdere rapportages o.i.d. ontvangen
      Projekt Audio-visuele expressie in het jeugd-, club- en buurthuiswerk i.s.m. NBV/SALCO e.a., april 1976 - aug. 1977 + Projekt Kinder- en Jeugdfilms (1978/1980)
    - Landelijk Ondersteuningsinstituut Kunstzinnige Vorming, algemeen v.a. april 1983, 215
- Vrijwilligerswerk
  - Interdepartementale Commissie Vrijwilligersbeleid, corresp. v.a. juni 1979, 81
  - Ministerie CRM, aktiviteiten m.b.t. vrijwilligers (v.a. 1969), 81
  - Stichting Werkwinkel van de N.O.S. - kontakten 1973/1974 (NBV), 97
  - Landelijk Steunpunt Vrijwilligerswerk, 97
    kontakten v.a. 1978
    beleids- en werkplannen en werkverslagen v.a. 1980
    werkgroep opleidingen v.a. maart 1981
  - Vrijwilligerscentrales, organisatie, 111
  - Landelijk Platform Vrijwilligerswerk, organisatie, 111
  - Overige organisaties en overlegplatforms die zich bezig houden met vrijwilligerswerk, 111
- Educatief Werk
  - Overheidsbeleid mbt Volwasseneneducatie
    - Commissie Bevordering Plaatselijke Educatieve Netwerken (1975/1979), 147
      opgevolgd door de (voorlopige) adviesgroep volwasseneneducatie
      2e advies
    - Commissie Open School (1974/1979), 146
      1e t/m 6e advies + 6e advies (4e advies ontbreekt
    - COS/BPEN; Alfabetisering en verder. 8e advies Cie. Open School en 4e advies Cie. Bpen, juli 1978, 146
    - Programma-advies commissie Open School, 1979 ev., 63
    - Stichting Proefprojekten Open School, 1976/1982, 63
    - Spontane projekten Open School. correspondentie v.a. 1977, 63
    - Adviesgroep Volwasseneneducatie v.a. 1980 t/m 1984, 72
      w.i. ook Voorlopige Adviesgroep. Taak overgenomen door de Raad voor de Volwasseneneducatie (ingesteld bij besluit van 13/1/86
    - Inzluizing Open School Werkwijze, Alfabetisering en Educatieve voorzieningen voor culturele minderheden (1979/1986), 96
    - Coordinatie projekten volwasseneneducatie v.a. aug. 1980, 91
      betr. alfabetisering, educatieve voorzieningen voor culturele minderheden, introduktie open school werkwijze, beroepskwalificerende educatie, educatieve netwerken
    - Overheidsbeleid m.b.t. Beroepskwalificerende Educatie, v.a. 1980, 91
    - Overheidsbeleid m.b.t. Volwasseneneducatie, diverse onderwerpen, 91
  - Volwasseneneducatie
    - Wet- en Regelgeving m.b.t. Volwasseneneducatie 1981/1982, 263
      Initiatief Wetsontwerp PvdA m.b.t. VE maart 1981 met kommentaren
      CRM-Beginselennota inzake de VE juni 1981 met kommentaren
    - Wet- en Regelgeving m.b.t. Volwasseneneducatie v.a. 1983, algemeen, 263
      RCW-brief Wet mbt VE (konsept van dec. 1982 met Gamma-kommentaar)zie afzonderlijk dossier over de Ontwikkeling van een Raamplan voor de Basiseducatie v.a. aug. 1984 Meningsvorming binnen Gamma mbt Wet- en Regelgeving begin 1983
      Memorie van Antwoord en Gewijzigd Initiatief Wetsontwerp, febr. 1983 met kommentaren
      Nader gewijzigd Wetsvoorstel (initiatiefwet) van 11/1/84 incl. ADVIES De Som der Delen vd Advieshroep VE
      Hoofdlijnennotities VE 31/8/81
      Meningsvorming in Gamma-verband tav Hoofdlijnennotities
      Meningsvorming in RCW-verband tav Hoofdlijnennotities
      Overige kommentaren op de Hoofdlijnennotities
    - Wet- en Regelgeving m.b.t. Volwasseneneducatie, mn. ontwikkeling v.e. Raamplan voor Basiseducatie, v.a. aug. 1983, 263
      Hoofdlijnennotities VE, 31/8/83 zie ook algemeen dossier, zie voor vervolg dossier Wet- en Regelgeving mbt VE, Concept Rijksregeling en Raamplan Basiseducatie voor Volwassenen v.a. aug. 1984 Nota ter inhoudelijke bijdrage aan de diskussie over de basiseducatie, projektgr. introduktie OS werkwijze, sept. 1983
      Diskussies over SCW/CBW en de Basiseducatie (eind 1983/begin 1984) in Gamma-verband
      januari 1984, hoorzitting over de Hoofdlijnennotitie Basiseducatie
      Onderzoek inventarisatie BE, Gamma/VJV/BNVU/LBPV
      maart 1984, Conferentie over het thema Een Raamplan BE, georganiseerd door het SVW
      11/4/84, Beleids-studiedag over BE, georganiseerd door het SVW
      Verslag over de Voorjaarsconferenties SVW/NCVO over de BE
    - Wet- en Regelgeving m.b.t. Volwasseneneducatie, Concept Rijksregeling en Raamplan Basiseducatie voor Volwassenen van augustus 1984, 72
      Niet openbaar concept tbv Interdepartementale Stuurgroep VE
      Concept Rijksregeling en Raamplan Basiseducatie Volwassenen, juli 1984